---
title: "VALORES FALTANTES 28"
author: "PRISCILA C. O."
date: "2024-03-14"
output: html_document
---
En este ejercicio vamos a:
1. Cargar datos (tibbles)
2. LLENAR LOS VALORES FALTANTES 

Un valor faltante explícito es la presencia de una ausencia;
un valor faltante implícito es la ausencia de una presencia.

Prerrequisitos
instalar paquete tidyverse
install.packages("tidyverse")

Cargar paquete tidyverse
```{r}
library(tidyverse)

```
cargar datos
```{r}
acciones <- tibble(
  anio = c(2015, 2015, 2015, 2015, 2016, 2016, 2016),
  trimestre = c(1, 2, 3, 4, 2, 3, 4),
  retorno = c(1.88, 0.59, 0.35, NA, 0.92, 0.17, 2.66))
```
DF1
convertir en dataframe
```{r}
DF1<-acciones
```
DF2
VER EXPLICITOS LOS VALORES FALTANTES
```{r}
DF2=DF1 %>% 
  spread(anio,retorno)
```
DF3
ELIMINAR LOS VALORES FALTANTES (EXPLICITOS E IMPLICITOS)
```{r}
DF3=acciones %>% 
  pivot_wider(names_from = anio,values_from = retorno) %>%
  pivot_longer(cols = c("2015","2016"),
               names_to = "anio",
               values_to="retorno",
                values_drop_na=TRUE)
```
DF4
OTRA HERRAMIENTA PARA HACER EXPLICITOS LOS VALORES FALTANTES (CONSERVANDO LA ESTRUCTURA ORIGINAL)
```{r}
DF4 = DF1  %>% 
  complete(anio, trimestre)
```

